# 请教陈版，同一控制下企业合并，重述期初数，对于期数涉及到改制的调整分录

提问人：151330243 时间：2019-01-06 16:43:43
陈老师：
请教下您， 2018 年集团将子公司 A无偿划转至B，划转基准日为 2017 年 12 月31 日，B 公司按照 17 年底净资产确认长期股权投资和资本公积 14366 万，B 公司编制合并报表需要重述期初数，子公司 A于 2017 年进行改制，按照 2016 年 12 月31 日经审计净资产调整账面实收资本。
假设子公司A：
2016 年 12 月 31 日净资产为 12832 万，其中：实收资本 1905 万，盈余公积1304 万，未分配利润为 9623 万。
2017 年改制将实收资本调整为 2016 年底净资产金额， 2017 年底，A 公司：实收资本 12832 万，盈余公积 153 万（本期计提数），未分配利润 1381 万（本期净利润减去提取的盈余公积）。 2017 年净资产为 14366 万。
2018 年编制合并报表时重述期初数：用成本法做以下调整分录借：期初股本 1905 万
期初盈余公积 1304 万
期初未分配利润 9623 万
盈余公积-提取盈余公积 153 万
贷：资本公积-其他 1905 万
未分配利润期初调整-其他 10927 万
未分配利润-提取盈余公积 153 万
同时抵消 A 公司改制调整的实收资本：
借：股本-盈余公积转增资本（或股本） 1304 万
股本-其他所有者权益内部结转 9623 万
贷：盈余公积-盈余公积转增资本（或股本） 1304 万
未分配利润-其他所有者权益内部结转 9623 万
请问陈老师，以上调整分录编制是否合理呢，另期末调整的时候是否只调整账面长投和子公司 A 的权益即可了呢？

回答人：chenyiwei
从你说的情况看，子公司 A 并未按评估值调账，只是在 2017 年内进行了所有者权益内部结转处理。个人理解，子公司内部的权益结转在合并报表层面均应冲回，体现子公司权益的最初来源。所以建议在编制合并报表时，首先将 A 改制变更时的权益内部结转分录冲回，然后再按常规的同一控制下合并抵销分录方法编制抵销分录即可。

提问人：月月鸟 1989 时间：2019-01-07 07:06:55
陈老师，冲回子公司内部权益结转是否还需做
借未分配利润
贷资本公积，毕竟整体看留存收益减少了？

回答人：chenyiwei
也可以。